【裁判字號】    92,抗,178
【裁判日期】    920731
【裁判案由】    妨害名譽
【裁判全文】
臺灣高等法院臺南分院刑事裁定              九十二年度抗字第一七八號     Ｃ
      抗  告  人
      即  被  告  甲  ○  ○
右列抗告人因具保案件，不服臺灣臺南地方法院中華民國九十二年七月二日裁定（九
十二年度自字第八十八號）提起抗告，本院裁定如左：
      主      文
抗告駁回。
      理      由
一、本件抗告意旨略以：
  (1)抗告人雖遭免職，惟免職未確定前，先予停職，其間仍可具領近二萬元月薪。抗
    告人天天四處陳情，對法院之傳票有其急迫性，決不敢怠慢。
  (2)法院第一次傳訊，抗告人以書面聲請法院諭知不受理，因自訴人就同一事件重複
    指控，有違反一事不再理原則，既然自訴人之配偶黃秀娥以就同一事件先行至地
    檢署就誣告、妨害名義提起告訴，依公訴優先原則，應將本案併入地檢署偵辦。
    且法院前後二次傳喚，時值ＳＡＲＳ流行期間，抗告人所檢附醫師診斷書亦填寫
    急性支氣管炎，傳票載有紅色警語，注意當事人如有疑患ＳＡＲＳ或發燒等情狀
    ，請勿到院出庭，並未強調需經居家隔離。另抗告人不敢出庭，亦怕遭自訴人殺
    害。
  (3)自訴人之配偶去年十月一日，先提專案考績將抗告人免職，並陸續對抗告人提出
    控訴，又於今年五月對抗告人作成考績丁等免職，故自訴人等就同一事件分別由
    四人提出，顯係利用刑事案件恫嚇抗告人之行政救濟，法官自應曉諭自訴人撤回
    自訴。
  (4)法院應在第二次傳票註明抗告人所請病假，並非ＳＡＲＳ症狀，如抗傳即拘。
  (5)抗告人並不知被拘提之後果，原以為是由警方護送，開完庭再由警方載回。綜上
    所述，請求廢棄原裁定云云。
二、按被告經合法傳喚無正當理由不到場者，得拘提之，刑事訴訟法第七十五條定有
    明文。又被告經法官訊問後，認為犯罪嫌疑重大，而有左列情形之一，非予羈押
    ，顯難進行追訴、審判或執行者，得羈押之︰一、逃亡或有事實足認為有逃亡之
    虞者。二、有事實足認為有湮滅、偽造、變造證據或勾串共犯或證人之虞者。三
    、所犯為死刑、無期徒刑或最輕本刑為五年以上有期徒刑之罪者，刑事訴訟法第
    一百零一條定有明文。另條被告經法官訊問後，雖有第一百零一條第一項或第一
    百零一條之一第一項各款所定情形之一而無羈押之必要者，得逕命具保、責付或
    限制住居，刑事訴訟法第一百零一條之二亦有明文。
三、經查，本件抗告人甲○○於原審坦承有發傳單至交通部、各郵局、下營鄉公所等
    單位，指述如自訴人所提傳真之內容，犯罪嫌疑重大，且屢經該院多次傳喚無正
    當理由不到庭，有送達證書附卷可稽，抗告人雖提出診斷證明書請假，但依該診
    斷證明書內容，顯示僅為呼吸道感染，並無從看出疑患ＳＡＲＳ之具體事證，尚
    難據認其有不到庭之正當理由，況其於於九十二年四月二十九日傳真請假函內載
    ：「關於鈞院之傳票（九十二年五月八日）本人已聲請『作成不受理判決』。是
    日，本人將請假（不出庭）。如鈞院硬要本人到庭，請命善化分局拘提」等語（
    即擺明法院如傳喚即以請假為由不出庭，如法院硬要其到庭，請命善化分局拘提
    ），可見抗告人確有經傳喚無正當理由拒不到庭情形，經原審法院簽發拘票拘提
    抗告人到案，認有拒不庭接受審判及逃亡之虞，惟其所涉犯係刑法第三百十條毀
    謗之輕罪，因此裁定諭命抗告人准以新台幣五萬元具保。本院經核原裁定並無不
    當。本件抗告意旨(1)(2)(3)(4)(5)仍執陳詞指摘原裁定諭命具保不當，為無理由，應
    予駁回。
四、據上論斷，應依刑事訴訟法第四百十二條，裁定如主文。
中    華    民    國      九十二      年      七      月      三十一    日
                                  臺灣高等法院臺南分院刑事第四庭
                                      審判長法官  鄭    文    肅
                                            法官  陳    珍    如
                                            法官  黃    三    哲
右正本證明與原本無異。
不得再抗告。
                                      法院書記官  陳    淑    貞
中    華    民    國      九十二      年      七      月      三十一    日


司法院資訊處製作；財團法人民間司法改革基金會備份。
